臺灣桃園地方法院交通事件裁定　　　　99年度交聲字第1645號
原處分機關　交通部公路總局新竹區監理所桃園監理站
異　議　人
即受處分人　徐慶耀
上列異議人因違反道路交通管理處罰條例案件，對於交通部公路
總局新竹區監理所桃園監理站於民國99年10月15日以桃監裁罰字
第裁52-DP0000000號裁決，向本院聲明異議，本院裁定如下：
    主  文
異議駁回。
    理  由
一、原處分意旨略以：異議人即受處分人徐慶耀於99年6月9日上
    午8時13分許騎乘車牌號碼317-GGJ號重型機車，行經桃園縣
    蘆竹鄉○○路與東溪路口時，因「轉彎車不讓直行車先行」
    ，及「違反道路交通安全規則肇事致人受傷」之違規行為，
    經桃園縣政府警察局交通隊填製桃警局交字第DP0000000號
    舉發違反道路交通管理事件通知單舉發，原處分機關依道路
    交通管理處罰條例第48條第1項第6款、第61條第3項前段裁
    決，處罰鍰新台幣（下同）900元，記違規點數4點等語。
二、異議意旨略以：舉發單開立之依據為報案筆錄之簡略記載，
    事件中並無任何實際證據證明異議人於事故發生時未遵守交
    通規則，且報案筆錄只有紀錄功能，卻被當成舉發依據，將
    陳述事件當成事實處罰，有濫用職權之嫌，若異議人知悉原
    處分機關會以筆錄內容作為駁回異議人申訴之情形，異議人
    必定會請紀錄員警將筆錄鉅細靡遺的紀錄下來。另原處分機
    關認異議人未盡「讓」之義務，然該義務是由用路人判斷，
    異議人當時判斷可轉彎之情形下轉彎，對方直行車在前方車
    輛行進轉彎中，未適時減速或避開而造成本件事故，既無證
    據證明異議人未盡「讓」之義務，怎能有事故發生即處罰轉
    彎車輛？且異議人針對舉發單提出異議後所取得之裁決書，
    記載罰鍰900 元、記4 點，為何處罰又加重？是否越申訴罰
    越重？爰聲明異議，請求准予撤銷裁罰。
三、按汽車行駛至交岔路口，轉彎車應讓直行車先行，道路交通
    安全規則第102 條第1 項第7 款定有明文。次按汽車駕駛人
    轉彎時，有轉彎車不讓直行車先行之情形者，處新臺幣600
    元以上1,800 元以下罰鍰，並記違規點數1 點；又汽車駕駛
    人，駕駛汽車違反道路交通安全規則，因而肇事致人受傷者
    ，記違規點數3 點，道路交通管理處罰條例第48條第1 項第
    6 款、第63條第1 項第1 款、第61條第3 項前段分別定有明
    文。
四、經查：
  (一)本件異議人於前開時間，騎乘車牌號碼317-GGJ 號重型機車
    ，自桃園縣蘆竹鄉○○路往南山路方向行駛，行經桃園縣蘆
    竹鄉○○路欲左轉東溪路口時與吳美娜所騎乘之車牌號碼GH
    P-519 號輕型機車發生撞擊，造成吳美娜騎乘之機車前車身
    損壞，雙手受傷等情，有異議人、吳美娜之調查筆錄各1 份
    、道路交通事故現場圖及調查報告表（一）、（二）、現場
    照片12張在卷可稽，且為異議人所不爭執，足認異議人駕駛
    之重型機車於上開時間確實與吳美娜騎乘之輕型機車自發生
    撞擊，並造成吳美娜雙手受傷乙節，堪信為真實。
  (二)異議人雖以前詞置辯，然其於警詢時先供稱：伊當時已經轉
    入路口，對方機車由南山路往南崁路方向行駛長安路，伊發
    現對方時已經來不及等語（見99年6 月9 日調查筆錄）；再
    於本院訊問時自承：伊當時車速約40公里，伊有減速但並未
    停下來；伊有看到吳美娜騎乘之機車，但有點距離，距離多
    遠伊不記得了等語（見本院100 年1 月11日訊問筆錄），顯
    見異議人於左轉前已看見吳美娜騎乘之機車行駛而來，竟未
    讓吳美娜駕駛之直行車先行，仍執意左轉肇致本件車禍，異
    議人自有「轉彎車不讓直行車先行」之違規行為甚明。另員
    警製作之調查筆錄係依據其法定上之職權為之，異議人復未
    具體指明該調查筆錄之製作過程有何違法或未盡詳實之處，
    是異議人空言辯稱該調查筆錄不得作為本件舉發之依據，尚
    難逕予採信。至異議人辯稱對方車輛亦未減速云云，然異議
    人有前開違規行為既經本院認定如前，則縱認吳美娜騎乘之
    機車確有未注意車前狀況之行為，亦與異議人本身有無上開
    違規行為無關，是異議人就此所指於法無據，本院難以採憑
    。
五、綜上，受處分人於前揭時、地，確有「轉彎車不讓直行車先
    行、違反道路交通安全規則肇事致人受傷」等違規行為。從
    而，原處分機關依道路交通管理處罰條例第48條第1 項第6
    款，裁處受處分人900 元罰鍰，並依同條例第63條第1 項第
    1 款、第61條第3 項前段規定，併記違規點數4 點，核無不
    當。本件聲明異議為無理由，應予駁回。
六、依道路交通管理處罰條例第87條第2 項，道路交通事件處理
    辦法第18條，裁定如主文
中    華    民    國    100   年     2    月    11    日
                  交通法庭    法  官  陳威帆
以上正本證明與原本無異。
如不服本裁定，應於裁定送達後5 日內向本院提出抗告狀。
                              書記官  吳玉蘭
中    華    民    國   100    年    2     月    14    日